臺灣高等法院刑事裁定                 100年度侵抗字第12號
抗  告  人
即  被  告  涂○○                   
選任辯護人  孫治平律師
上列抗告人因妨害性自主等案件，不服臺灣板橋地方法院100 年
度侵訴字第26號，中華民國100年6月14日之裁定，提起抗告，本
院裁定如下：
    主  文
抗告駁回。
    理  由
一、原裁定意旨略以：被告涂○○因妨害性自主等案件，經原審
    訊問後，認其涉犯加重準強盜罪及加重強制性交未遂罪之犯
    罪嫌疑重大，所犯均係最輕本刑為5 年以上有期徒刑之罪，
    且有事實足認有逃亡之虞，並有羈押之必要，依刑事訴訟法
    第101條第1項第1款、第3款規定，於民國（下同）100年3月
    18日羈押在案。茲因羈押期間即將屆滿，而被告所涉加重準
    強盜罪及加重強制性交未遂罪等犯行，業經原審判處應執行
    有期徒刑11年，目前尚未確定，其涉犯加重準強盜罪及加重
    強制性交未遂罪之犯罪嫌疑重大，所犯均係最輕本刑為5 年
    以上有期徒刑之罪，且被告曾有通緝之紀錄（此有本院被告
    前案紀錄表、被告全國通緝紀錄表各1 份在卷可稽），於本
    案中復遭判處高達11年之應執行刑，有事實足認其有逃亡之
    虞，若非予羈押，尚難期被告得順利於後續之審判或執行程
    序中到案接受審判或執行，仍有羈押之必要，故原審經訊問
    後，認被告羈押之原因及必要性依然存在，有繼續羈押之必
    要，應自100年6月18日起延長羈押2月。
二、抗告意旨略以：被告涂○○自到案後均坦承犯行，且一審已
    審理終結，並無逃亡或湮滅證據之虞，又被告係單獨犯案，
    亦無勾串證人之情，被告已無羈押之原因。原裁定以被告業
    經原審判處應執行刑有期徒刑11年，及被告曾因未收到開庭
    傳票而遭通緝之紀錄，認定被告有逃亡之虞，顯有不當。本
    件被告並無繼續羈押之必要性，被告願提供擔保，或接受其
    他適當之限制，爰請鈞院對本案再行重新認定云云。
三、經查，本件抗告人即被告涂○○因妨害性自主等案件，經原
    審訊問後，認被告犯罪嫌疑重大，有刑事訴訟法第101條第1
    項第1款、第3款之情形，而於100年3月18日裁定羈押，並於
    100年6月14日裁定被告自100 年6月18日起延長羈押2月在案
    。惟本案業經原審判決有罪，被告不服提起上訴，並經本院
    訊問後，於100年7月25日依法裁定羈押被告在案，現繫屬於
    本院審理中，則被告對原審延長羈押之裁定不服提出抗告，
    已無實益，爰依法駁回其抗告。
據上論斷，應依刑事訴訟法第412條，裁定如主文。
中    華    民    國   100    年    7     月    29    日
                  刑事第三庭  審判長法  官  陳博志
                                    法  官  陳德民
                                    法  官  劉興浪
以上正本證明與原本無異。
不得再抗告。
                                    書記官  王詩涵
中    華    民    國   100    年    7     月    29    日